【裁判字號】    99,抗,185
【裁判日期】    990827
【裁判案由】    拍賣抵押物
【裁判全文】
臺灣板橋地方法院民事裁定               99年度抗字第185號
抗  告  人  甲○○
相  對  人  臺北縣板橋市農會
法定代理人  乙○○
上列抗告人因與相對人臺北縣板橋市農會間拍賣抵押物事件，對
於中華民國99年7月27日本院99年度司拍字第485號所為裁定，提
起抗告，裁定如下：
    主  文
抗告駁回。
抗告程序費用新台幣壹仟元由抗告人負擔。
    理  由
按民法第873條第1項規定，抵押權人於債權已屆清償期而未受清
償者，得聲請法院拍賣抵押物，就其賣得價金而受清償；同法第
867 條規定，不動產所有人設定抵押權後，得將不動產讓與他人
。但其抵押權不因此而受影響。且上開規定為民法物權修正前設
定之最高限額抵押權所準用，此觀民法物權編施行法第17條、民
法第881 條之17規定自明。是抵押權人依此規定聲請拍賣抵押物
，係屬非訟事件，法院所為准駁之裁定，無確定實體法上法律關
係存否之性質，於債權及抵押權之存否，亦無既判力。故祗須其
抵押權已經依法登記，且抵押債權已屆清償期而未受清償，法院
即應為准許拍賣抵押物之裁定。至於實體上法律關係有爭執之人
，為求保護其權利，應另提起訴訟，以求解決。本件相對人主張
對於抗告人（借款人）及關係人周有水（連帶保證人）有原裁定
所載之債權，並由關係人周有水以原裁定主文所示之不動產設定
最高限額抵押權，且經依法登記，該債權又已屆清償期而未受清
償，又該不動產已移轉登記予關係人周佳漢所有，有相對人提出
之他項權利證明書、土地及建築物登記簿謄本、借據及約定書等
可證，原法院據以准許相對人拍賣抵押物之聲請，即無不當，抗
告人雖以針對本案相關內容實情，詳細追查，以瞭解水落石出，
接受通知到庭審理，同時通知相關人員詢問等語爭執，然依首開
說明，本件抵押權雖移轉予周佳漢，仍不受影響，並不影響抵押
權之效力，縱令抗告人所述屬實，相對人仍得據以聲請裁定拍賣
系爭不動產；況抗告人所為爭執事項，核係實體事項，亦非屬非
訟法院性質之原裁定所得審究之事項，自應由抗告人另行起訴，
以求解決，茲乃提起抗告，請求廢棄原裁定，不能謂有理由。準
此，本件抗告為無理由，爰裁定如主文。
中    華    民    國    99    年    8    月    27     日
                 民事第二庭  審判長法  官  陳麗玲
                                   法  官  陳財旺
                                   法  官  李行一
正本係照原本作成。如不服本裁定，僅得於收受本裁定正本送達
後10日內，以適用法規顯有錯誤為理由，向本院提出再抗告狀，
（須附繕本一份及繳納再抗告裁判費新台幣1,000元），經本院
許可後紿可再抗告。
中    華    民    國    99    年    8    月    27     日
                                   書記官  蔡於衡

司法院資訊處製作；財團法人民間司法改革基金會備份。
